臺灣新北地方法院民事裁定
111年度司繼字第3582號
聲  請  人  徐瑋志  

關  係  人  詹清福  
上列聲請人聲請選任被繼承人魏松喜之遺產管理人事件，本院裁
定如下：
    主  文
選任詹清福地政士為被繼承人魏松喜【男、民國00年0月00日生
、身分證統一編號：Z000000000號、生前最後設籍：臺北縣○○市
○○路0號6樓（臺北○○○○○○○○○）、民國97年12月28日死亡】之遺
產管理人。
准對被繼承人魏松喜之大陸地區以外繼承人為承認繼承之公示催
告。
被繼承人魏松喜之大陸地區以外繼承人，應自前項公示催告最後
揭示於法院公告處、資訊網路及其他適當處所之日起，壹年內承
認繼承。上述期限屆滿，無繼承人承認繼承時，被繼承人魏松喜
之遺產，於清償債權並交付遺贈物後，如有賸餘即歸屬國庫。
聲請程序費用新臺幣壹仟元由被繼承人魏松喜之遺產負擔。
    理  由
一、按先順序繼承人均拋棄其繼承權時，由次順序之繼承人繼承
    ，其次順序繼承人有無不明或第四順序之繼承人均拋棄其繼
    承權者，準用關於無人承認繼承之規定。次按繼承開始時，
    繼承人之有無不明，而無親屬會議或親屬會議未於1 個月內
    選定遺產管理人者，利害關係人得聲請法院選任遺產管理人
    ，並由法院依公示催告程序，定6 個月以上之期限，公告繼
    承人，命其於期限內承認繼承，此觀民法第1176 條第6項、
    第1177條、第1178條規定自明。
二、本件聲請意旨略以：聲請人與被繼承人魏松喜共有彰化縣○○
    鄉○○段000地號土地一筆，聲請人業已提起分割該土地之訴
    （案號：臺灣彰化地方法院111年度訴字第475號），然被繼
    承人於民國97年12月28日死亡，其繼承人均已拋棄繼承、死
    亡或不明，且其親屬會議並未於一個月內選定遺產管理人，
    致聲請人無法進訴訟，為確保聲請人權利，爰依民法第1178
    條第2項規定請求選任被繼承人之遺產管理人等語。
三、聲請人上開主張，業據其提出土地登記謄本、臺灣彰化地方
    法院開庭通知單、函文、本院家事法庭准予備查函文、被繼
    承人繼承系統表、除戶謄本、其法定繼承人之戶籍謄本、除
    戶謄本等件為證。而被繼承人於97年12月28日死亡，其繼承
    人均已拋棄繼承、死亡或不明，並經本院查核屬實。是聲請
    人以利害關係人身分聲請選任被繼承人之遺產管理人，與首
    揭規定尚無不合。
四、關於本件遺產管理人之人選，聲請人表示業已得到關係人詹
    清福地政士同意而推薦其為遺產管理人，並有詹清福地政士
    之同意書、考試及格證書、開業執照、身分證件影本附卷可
    參。本院審酌詹清福職司地政士，其對於本件遺產管理事件
    應甚熟稔，並就遺產管理人職務之遂行，有所助益，且應會
    秉公辦理，要不致有利害偏頗之虞，為保障聲請人之利益及
    期程序之公正、公信起見，本院認以選任詹清福地政士為被
    繼承人之遺產管理人為適當，並限期命繼承人為承認繼承之
    公示催告。至被繼承人之繼承人既均拋棄繼承，其遺產依民
    法第1176條第6項準用關於無人承認繼承之規定，是依民法
    第1185 條規定，於清償債權並交付遺贈物後，如有賸餘，
    應歸屬國庫，附此敘明。
五、爰裁定如主文。
六、如不服本裁定，須於裁定送達後10日內，以書狀向本院提出
    抗告狀，並繳納抗告費新臺幣1,000元。
中　　華　　民　　國　　111 　年　　11　　月　　4 　　日
                  家事法庭    司法事務官